【裁判字號】    98,抗,69
【裁判日期】    980325
【裁判案由】    本票裁定
【裁判全文】
臺灣桃園地方法院民事裁定                98年度抗字第69號
抗  告  人  甲○○
相  對  人  乙○○
上列抗告人因與相對人間聲請本票裁定事件，對於中華民國98年
1 月19日本院簡易庭司法事務官98年度司票字第195 號民事裁定
，提起抗告，本院裁定如下：
    主  文
抗告駁回。
抗告程序費用新台幣壹仟元由抗告人負擔。
    理  由
一、按執票人向本票發票人行使追索權時，得聲請法院裁定後強
    制執行，票據法第123 條定有明文。又「執票人依票據法第
    123 條規定，向本票發票人行使追索權時，聲請法院裁定對
    發票人之財產強制執行者，其性質與非訟事件無殊，法院就
    本票形式上之要件是否具備予審查為已足。至該本票債務是
    否已因清償而消滅，應依訴訟程序另謀解決，殊不容於裁定
    程序中為此爭執。」 (最高法院56年台抗字第714 號判例)
    ，又「本票執票人，依票據法第123 條規定，聲請法院裁定
    許可對發票人強制執行，係屬非訟事件，此項聲請之裁定，
    及抗告法院之裁定，僅依非訟事件程序，以審查強制執行許
    可與否，並無確定實體上法律關係存否之效力，如發票人就
    票據債務之存否有爭執時，應由發票人提起確認之訴，以資
    解決。」(同院57年台抗字第76號判例)。
二、抗告意旨略以：本件係邵豐電機有限公司（下稱邵豐公司）
    ，向相對人借款，相對人要求簽發本票作為擔保，因抗告人
    為邵豐公司負責人，乃簽發該本票。邵豐公司自97年5 月6
    日借款後，均有按月簽發支票給付利息，至97年12月5 日止
    已支付利息220 萬元，97年12月1 日邵豐公司財務無法負擔
    ，始無力再給付利息予相對人云云。
三、查本件相對人於原法院主張伊執有抗告人所簽發免除作成拒
    絕證書之本票1 紙，內載票面金額200 萬元，發票日為民國
    97年5 月6 日，到期日為97年6 月7 日 (下稱系爭本票)，
    因屆期提示未獲付款，依票據法第123 條規定，聲請就上開
    金額及自97年12月7 日起計算之法定利息裁定許可強制執行
    等情，業據提出本票1 紙影本為證，上開本票其票據應記載
    事項均已填載而無欠缺，原法院據以為許可強制執行之裁定
    ，並無不合。抗告人以系爭本票所擔保之債權係邵豐公司對
    於相對人之債務，縱令屬實，亦屬實體法律關係之爭執，非
    本票裁定非訟程序所得審究，依首揭法律規定及實務見解，
    本件抗告為無理由，應予駁回。
四、據上論結，本件抗告為無理由，依非訟事件法第46條、第21
    條第2 項，民事訴訟法第495 條之1 第1 項、第449 條第1
    項、第95條、第78條，裁定如主文。
中    華    民    國    98    年    3     月    25    日
                  民事第三庭  審判長法  官  張天民
                                    法  官  熊祥雲
                                    法  官  黃斯偉
以上正本係照原本作成。
本裁定除以適用法規顯有錯誤為理由，並經本院許可外，不得再
抗告。如提起再抗告，應於收受後10日內，向本院提出再抗告狀
，並繳納再抗告費新台幣1,000 元。
中    華    民    國    98    年    3     月  25    日
                                    書記官  陳立勳


司法院資訊處製作；財團法人民間司法改革基金會備份。
